Inventaris van het Archief van Bols
Stadsarchief Amsterdam
- Stukken betreffende bijzondere onderwerpen, 2
  - Stookboeken en productie, 2.17
    - Stookboeken Amsterdam met overzichten op datum van de gebruikte grondstoffen en hulpmiddelen voor de fabricage van produkten. Met kostprijsberekening en index. Met Hiaten., 1836 - 1948; 1301-1371; 71 delen en banden
      - Met index., 1904 - 1907; 1345
      - Met index., 1908 - 1910; 1346
      - Boek Chris. Met index., 1908; 1347
      - Met index., 1909 - 1910; 1348
      - Met index., 1910 - 1913; 1349
      - Met index., 1914 - 1917; 1350
      - Emmerich., 1915 - 1917; 1351
      - 1925, 1352
      - 1926 - 1930, 1353
      - 1930, 1354
      - (1930)., 1355
      - Alfabetisch op product., 1932 - 1935; 1356
      - 1932 - 1937, 1357
      - (1937-1948). Met index., 1358
      - 1939 - 1944, 1359
      - Alfabetisch., 1939 - 1946; 1360
      - (1939)., 1361
      - (1939)., 1362
      - 1940 - 1944, 1363
      - 1941, 1364
      - A-G., 1941; 1365
      - G-Z, 1941; 1366
      - Inzake de kwaliteit van gedistilleerd vanaf 1937., 1941; 1367
      - 1942-1944 augustus 4., 1368
      - Wellicht voorraad-inkoopboek., 1943; 1369
      - 1944 augustus 4-augustus 25., 1370
      - Alfabetisch., 1947; 1371
    - Stookboeken met recepten van in Polen geproduceerde likeuren., 1893 - 1931; 1372-1376; 5 delen
      - 1893 maart-1894 december., 1372
      - 1922, 1373
      - (1929)., 1374
      - 1931, 1375
      - 1931 (vervolg)., 1376
    - Stookboeken met recepten van de in Montreux geproduceerde likeuren. Met index., 1925 - 1937; 1377-1379; 3 banden
      - 1925 - 1930, 1377
      - (1936-1937)., 1378
      - (1936-1937)., 1379
    - Stookboeken met recepten van in Tonnay Charente geproduceerde dranken., 1929 - 1945; 1380-1387; 8 delen
      - 1929 - 1931, 1380
      - 1929 februari., 1381
      - 1931 december., 1382
      - (1935)., 1383
      - 1937 - 1939, 1384
      - 1939 april., 1385
      - (1941-1945)., 1386
      - Z.d. Alfabetisch., 1387
    - Register met recepten van de gecondenseerde likeuren en jenevers, geproduceerd in binnen- en buitenland onder licentie van Bols. Met index., 1936; 1388; 1 deel
    - Stookboeken van in het buitenland geproduceerde recepten van dranken., 1936 - 1959; 1389-1406; 18 banden
      - Argentinië. (1936)., 1389
      - België. 1947-1958. Alfabetisch., 1390
      - Brazilië., 1950 - 1959; 1391
      - Brussel., 1938 - 1939; 1392
      - Denemarken, Oostenrijk en Mexico. 1950-1957. Alfabetisch op product., 1393
      - Denemarken. Met index., 1937; 1394
      - Diverse landen Europa., 1942 - 1943; 1395
      - Diverse landen., 1939; 1396
      - Duitsland. 1947-1958. deel I. Alfabetisch., 1397
      - Duitsland. 1947-1958. deel II. Alfabetisch., 1398
      - Frankrijk. 1947-1958. Alfabetisch., 1399
      - Oostenrijk. 1950-1957. Alfabetisch., 1400
      - Verenigde Staten. 1948-1953. Alfabetisch., 1401
      - Verenigde Staten., 1958; 1402
      - Zuid-Afrika., 1937; 1403
      - Zuid-Afrika. (1958). Alfabetisch., 1404
      - Zuid-Afrika. Z.d.., 1405
      - Zwitserland. 1947-1959. Alfabetisch., 1406
    - Afgelegde bladen uit diverse stookboeken met niet meer in productie zijnde dranken., 1937 - 1940; 1407-1409; 3 omslagen
      - Likeuren en jenevers. Met index (1937)., 1407
      - Likeuren. Zonder datum., 1408
      - Oliteiten en zaden., 1940; 1409
    - Registers met een opsomming van welke grondstoffen in welke produkten verwerkt worden., 1941; 1410-1411; 2 banden
      - A-J. Met inhoudsopgave., 1410
      - K-Z., 1411
    - Rapport over de fabricage van likeuren en alcoholische dranken door de afdeling productie., 1968; 1412; 1 omslag
  - Verkoop en verkoopbevordering (zie ook Public relations), 2.18
    - Beschikking van Burgemeester en Wethouders van 's-Gravenhage op verzoek van Bols om aan Société des Galeries te Schevingen vergunning te verlenen tot de verkoop van sterke drank voor de termijn van 20 jaar., 1882; 1413; 1 stuk
    - Etiketten voor de verkoop in binnen- en buitenland., 1900 - 1970; 1414-1418; 5 pakken
      - (1900-1960)., 1414
      - (1954-1957)., 1415
      - (1960-1970). Met landenaanduidingen., 1416
      - (1960-1970). Met landenaanduidingen. Productnamen A-C., 1417
      - (1960-1970). Met landenaanduidingen. Productnamen P-W. Tevens van andere whiskymerken., 1418
    - Akte houdende het arrest van de Hoge Raad inzake het niet-ontvankelijk verklaren van een arrest van het Gerechtshof van Amsterdam inzake een overtreding van de Gedistilleerdwet door Likeurstokerij 't Lootsje., 1927; 1419; 1 stuk
    - Stukken betreffende onderlinge prijsafspraken van de Nederlandsche Vereeniging van Distillateurs en Likeurstokers, alsmede het lidmaatschap van de Bols. Met statuten., 1929 - 1935; 1420; 1 omslag
    - Stukken betreffende de resultaten van het onderzoek inzake het overtreden van het prijsreglement. Met verweer., 1933; 1421; 1 omslag
    - Stukken betreffende prijsafspraken met de Nederlandsche Vereeniging van Distillateurs en Likeurstokers., 1934 - 1938; 1422; 1 omslag
    - Stukken betreffende contractbreuk door verschillende horeca-ondernemers inzake het niet-serveren van Bols-producten., 1934 - 1936; 1423; 1 omslag
    - Stukken betreffende de schending van prijsafspraken door S. Piersma, Leeuwarden., 1935; 1424; 1 omslag
    - Contract met de NV Exploitatie Maatschappij Scheveningen en de NV Haagsche Overdekte Kunstijsbaan inzake het monopolie- en reclamerecht van Lucas Bols op Houtrust te 's-Gravenhage., 1938; 1425; 1 stuk
    - Rapport inzake een marktonderzoek naar de verkoop van jenever in Argentinië., 1940; 1426; 1 omslag
    - Omzetcijfers verdeeld per land in eenheden van 12 stuks., 1949; 1427; 1 omslag
    - Stukken betreffende een rechtzaak, aangespannen door Van Munching &#38; Co. Inc. te Ohio, tegen de Bols Distributing Company Inc., naar aanleiding van een conflict over de distributie van Bols-producten., 1952 - 1953; 1428; 1 pak
    - Stukken betreffende interne en externe onderzoekingen naar de behandeling van emballage in de gedistilleerd branche., 1957 - 1981; 1429; 1 omslag
    - Stukken betreffende de leveringsvoorwaarden van Bols en haar dochterbedrijven., 1962 - 1967; 1430; 1 omslag
    - Reclamedrukwerk, displays en knipsels van advertenties van produkten en verkoopacties van Bols en dochterbedrijven. Gedeeltelijk op alfabet per product., 1963 - 1977; 1431-1432; 2 pakken
      - (1963-1972). Vermoedelijk van Verkoopassociatie VVL., 1431
      - (1973-1977). Met orderbevestigingen van Prad., 1432
    - Contract inzake de distributie van Bols- en V V L-producten door het Surinaams Alcohol Bedrijf NV te Paramaribo., 1967; 1433; 1 omslag
    - Stukken betreffende de nieuwe presentatie van Bols-concern-producten en voorstellen van de Commerciële Divisie Nederland tot beperking van het assortiment., 1971 - 1972; 1434; 1 pak
    - Stukken betreffende beschrijvingen van Bols-producten, merkenbescherming en overzichten van buitenlands gedistilleerd., 1971 - 1973; 1435; 1 pak
    - Werkdossiers van afdeling Commerciële divisie Nederland inzake de voorbereiding en uitvoering van het introductieprogramma in de media van Jonge Bols. Met Kleine avonden aan de tap door Simon Carmiggelt., 1973 - 1974; 1436; 1 pak
    - Rapport inzake media-aanbevelingen en consumentencampagne Clareyn door Young &#38; Rubicam - Koster bv te Amsterdam., 1975; 1437; 1 omslag
    - Stukken betreffende de samenstelling van een contract met J.A.J. Sprock NV te Curaçao inzake de verkoop van het product Ponche Kuba door Bols., 1980 - 1981; 1438; 1 omslag
    - Ontwerptekening in kleur van tien reclame-afbeeldingen van een golfspeler met vodka-flessen van Bols en bijschriften in het Italiaans., 1982; 1439; 1 katern
    - Produktfolder horeca drankenassortiment Bols Benelux BV., 1994; 1440; 1 katern
  - Exploitatie dochterondernemingen en acquisities, 2.19
    - Algemeen, 2.19.1
      - Stukken betreffende de verkoopresultaten van de buitenlandsche vestigingen binnen en buiten Europa., 1930 - 1938; 2.19.1.1
        - Stukken betreffende de verkoopresultaten van de buitenlandsche vestigingen binnen en buiten Europa., 1930 - 1938; 1441; 1 omslag
      - Staten inzake de omzet van dochterondernemingen binnen en buiten Europa., 1971 - 1977; 2.19.1.2; 4 omslagen
        - 1971 - 1972, 1442; 1 omslag
        - 1972 - 1973, 1443; 1 omslag
        - 1973 - 1974, 1444; 1 omslag
        - 1974 - 1977, 1445; 1 omslag
      - Werkdossiers van afdeling Dochterbeheer inzake presentatie van en publiciteit over Bols-producten., 1972 - 1986; 2.19.1.3; 240 omslagen
        - Algemeen, 1972 - 1986; 2.19.1.3.1
          - 1972 - 1973, 1446; 1 omslag
          - 1975, 1447; 1 omslag
          - Jubileumbijeenkomst voor buitenlandse directeuren., 1975; 1448; 1 omslag
          - 1976, 1449; 1 omslag
          - Afwijzing van overname van Bols door Heineken., 1976; 1450; 1 omslag
          - 1977, 1451; 1 omslag
          - 1978, 1452; 1 omslag
          - 1979, 1453; 1 omslag
          - introductie van managementinformatiesysteem., 1979; 1454; 1 omslag
          - 1980, 1455; 1 omslag
          - 1981, 1456; 1 omslag
          - 1982, 1457; 1 omslag
          - 1983, 1458; 1 omslag
          - 1984, 1459; 1 omslag
          - 1985, 1460; 1 omslag
          - 1985, 1461; 1 omslag
        - Werkgroep likeuren, 1972 - 1986; 2.19.1.3.2
          - 1974 - 1975, 1462; 1 omslag
          - 1975 - 1978, 1463; 1 omslag
        - Werkgroep produktontwikkeling, 1972 - 1986; 2.19.1.3.3
          - 1976, 1464; 1 omslag
          - 1977, 1465; 1 omslag
          - 1978, 1466; 1 omslag
          - 1979, 1467; 1 omslag
          - 1980, 1468; 1 omslag
          - 1981 - 1982, 1469; 1 omslag
        - Argentinië, 1972 - 1986; 2.19.1.3.4
          - Assortiment en verpakking, 1470-1482
            - 1972 - 1973, 1470; 1 omslag
            - 1974, 1471; 1 omslag
            - 1975, 1472; 1 omslag
            - 1976, 1473; 1 omslag
            - 1977, 1474; 1 omslag
            - 1978, 1475; 1 omslag
            - 1979, 1476; 1 omslag
            - 1980, 1477; 1 omslag
            - 1981, 1478; 1 omslag
            - 1982, 1479; 1 omslag
            - 1983, 1480; 1 omslag
            - 1984, 1481; 1 omslag
            - 1985, 1482; 1 omslag
          - Publiciteit, 1483-1495
            - 1972 - 1973, 1483; 1 omslag
            - 1974, 1484; 1 omslag
            - 1975, 1485; 1 omslag
            - 1976, 1486; 1 omslag
            - 1977, 1487; 1 omslag
            - 1978, 1488; 1 omslag
            - 1979, 1489; 1 omslag
            - 1980, 1490; 1 omslag
            - 1981, 1491; 1 omslag
            - 1982, 1492; 1 omslag
            - 1983, 1493; 1 omslag
            - 1984, 1494; 1 omslag
            - 1985, 1495; 1 omslag
        - België, 1972 - 1986; 2.19.1.3.5
          - Assortiment en verpakking, 1496-1510
            - 1972 - 1973, 1496; 1 omslag
            - 1974, 1497; 1 omslag
            - 1975, 1498; 1 omslag
            - 1976, 1499; 1 omslag
            - 1977, 1500; 1 omslag
            - 1978, 1501; 1 omslag
            - 1979, 1502; 1 omslag
            - 1980, 1503; 1 omslag
            - 1981, 1504; 1 omslag
            - 1, 1982; 1505; 1 omslag
            - 2, 1982; 1506; 1 omslag
            - 1983, 1507; 1 omslag
            - 1, 1984; 1508; 1 omslag
            - 2, 1984; 1509; 1 omslag
            - 1985, 1510; 1 omslag
          - Publiciteit, 1511-1523
            - 1972 - 1973, 1511; 1 omslag
            - 1974, 1512; 1 omslag
            - 1975, 1513; 1 omslag
            - 1976, 1514; 1 omslag
            - 1977, 1515; 1 omslag
            - 1978, 1516; 1 omslag
            - 1979, 1517; 1 omslag
            - 1980, 1518; 1 omslag
            - 1981, 1519; 1 omslag
            - 1982, 1520; 1 omslag
            - 1983, 1521; 1 omslag
            - 1984, 1522; 1 omslag
            - 1985, 1523; 1 omslag
        - Brazilië, 1972 - 1986; 2.19.1.3.6
          - Assortiment en verpakking, 1524-1533; 1 omslag
            - Assortiment en verpakking, 1976; 1524; 1 omslag
            - Assortiment en verpakking, 1977; 1525; 1 omslag
            - Assortiment en verpakking, 1978; 1526; 1 omslag
            - Assortiment en verpakking, 1979; 1527; 1 omslag
            - Assortiment en verpakking, 1980; 1528; 1 omslag
            - Assortiment en verpakking, 1981; 1529; 1 omslag
            - Assortiment en verpakking, 1982; 1530; 1 omslag
            - Assortiment en verpakking, 1983; 1531; 1 omslag
            - Assortiment en verpakking, 1984; 1532; 1 omslag
            - Assortiment en verpakking, 1985; 1533; 1 omslag
          - Publiciteit, 1534-1542; 1 omslag
            - Publiciteit, 1977; 1534; 1 omslag
            - Publiciteit, 1978; 1535; 1 omslag
            - Publiciteit, 1979; 1536; 1 omslag
            - Publiciteit, 1980; 1537; 1 omslag
            - Publiciteit, 1981; 1538; 1 omslag
            - Publiciteit, 1982; 1539; 1 omslag
            - Publiciteit, 1983; 1540; 1 omslag
            - Publiciteit, 1984; 1541; 1 omslag
            - Publiciteit, 1985; 1542; 1 omslag
        - Duitsland, 1972 - 1986; 2.19.1.3.7
          - Assortiment en verpakking, 1543-1556
            - 1972 - 1973, 1543; 1 omslag
            - 1974, 1544; 1 omslag
            - 1975, 1545; 1 omslag
            - 1976, 1546; 1 omslag
            - 1977, 1547; 1 omslag
            - 1978, 1548; 1 omslag
            - 1979, 1549; 1 omslag
            - 1980, 1550; 1 omslag
            - 1981, 1551; 1 omslag
            - 1982, 1552; 1 omslag
            - 1983, 1553; 1 omslag
            - 1984, 1554; 1 omslag
            - 1985, 1555; 1 omslag
            - 1986, 1556; 1 omslag
          - Publiciteit, 1557-1573
            - 1972 - 1973, 1557; 1 omslag
            - 1974, 1558; 1 omslag
            - 1975, 1559; 1 omslag
            - 1976, 1560; 1 omslag
            - 1977, 1561; 1 omslag
            - 1978, 1562; 1 omslag
            - 1, 1979; 1563; 1 omslag
            - 2, 1979; 1564; 1 omslag
            - 1980, 1565; 1 omslag
            - 1981, 1566; 1 omslag
            - 1, 1982; 1567; 1 omslag
            - 2, 1982; 1568; 1 omslag
            - 1, 1983; 1569; 1 omslag
            - 2, 1983; 1570; 1 omslag
            - 1984, 1571; 1 omslag
            - 1985, 1572; 1 omslag
            - 1986, 1573; 1 omslag
        - Frankrijk, 1972 - 1986; 2.19.1.3.8
          - Assortiment en verpakking, 1574-1586
            - 1972 - 1973, 1574; 1 map
            - 1974, 1575; 1 map
            - 1975, 1576; 1 map
            - 1976, 1577; 1 map
            - 1977, 1578; 1 map
            - 1978, 1579; 1 map
            - 1979, 1580; 1 map
            - 1980, 1581; 1 map
            - 1981, 1582; 1 map
            - 1982, 1583; 1 map
            - 1983, 1584; 1 map
            - 1984, 1585; 1 map
            - 1985, 1586; 1 map
          - Publiciteit, 1587-1595
            - 1972 - 1973, 1587; 1 map
            - 1974, 1588; 1 map
            - 1975, 1589; 1 map
            - 1977, 1590; 1 map
            - 1978, 1591; 1 map
            - 1979, 1592; 1 map
            - 1982, 1593; 1 map
            - 1983, 1594; 1 map
            - 1984, 1595; 1 map
        - Italië, 1972 - 1986; 2.19.1.3.9
          - Assortiment en verpakking, 1596-1600
            - 1978, 1596; 1 map
            - 1979, 1597; 1 map
            - 1980, 1598; 1 map
            - 1983, 1599; 1 map
            - 1984, 1600; 1 map
          - Publiciteit, 1601-1607
            - 1977, 1601; 1 omslag
            - 1978, 1602; 1 omslag
            - 1979, 1603; 1 omslag
            - 1, 1980; 1604; 1 omslag
            - 2, 1980; 1605; 1 omslag
            - 3, 1980; 1606; 1 omslag
            - 1984, 1607; 1 omslag
        - Spanje, 1972 - 1986; 2.19.1.3.10
          - Assortiment en verpakking, 1608-1621
            - 1972 - 1973, 1608; 1 omslag
            - 1974, 1609; 1 omslag
            - 1975, 1610; 1 omslag
            - 1976, 1611; 1 omslag
            - 1977, 1612; 1 omslag
            - 1, 1978; 1613; 1 omslag
            - 2, 1978; 1614; 1 omslag
            - 1979, 1615; 1 omslag
            - 1980, 1616; 1 omslag
            - 1981, 1617; 1 omslag
            - 1982, 1618; 1 omslag
            - 1983, 1619; 1 omslag
            - 1984, 1620; 1 omslag
            - 1985, 1621; 1 omslag
          - Publiciteit, 1622-1634
            - 1972 - 1973, 1622; 1 omslag
            - 1974, 1623; 1 omslag
            - 1975, 1624; 1 omslag
            - 1976, 1625; 1 omslag
            - 1977, 1626; 1 omslag
            - 1978, 1627; 1 omslag
            - 1979, 1628; 1 omslag
            - 1980, 1629; 1 omslag
            - 1981, 1630; 1 omslag
            - 1982, 1631; 1 omslag
            - 1983, 1632; 1 omslag
            - 1984, 1633; 1 omslag
            - 1985, 1634; 1 omslag
        - Zuid-Afrika, 1972 - 1986; 2.19.1.3.11
          - Assortiment en verpakking, 1635-1644
            - 1972 - 1973, 1635; 1 omslag
            - 1974, 1636; 1 omslag
            - 1975, 1637; 1 omslag
            - 1976, 1638; 1 omslag
            - 1977, 1639; 1 omslag
            - 1979, 1640; 1 omslag
            - 1980, 1641; 1 omslag
            - 1981, 1642; 1 omslag
            - 1983, 1643; 1 omslag
            - 1984, 1644; 1 omslag
          - Publiciteit, 1645-1657
            - 1972 - 1973, 1645; 1 omslag
            - 1974, 1646; 1 omslag
            - 1975, 1647; 1 omslag
            - 1976, 1648; 1 omslag
            - 1977, 1649; 1 omslag
            - 1978, 1650; 1 omslag
            - 1979, 1651; 1 omslag
            - 1980, 1652; 1 omslag
            - 1981, 1653; 1 omslag
            - 1982, 1654; 1 omslag
            - 1983, 1655; 1 omslag
            - 1984, 1656; 1 omslag
            - 1985, 1657; 1 omslag
        - Zwitserland, 1972 - 1986; 2.19.1.3.12
          - Assortiment en verpakking, 1658-1670
            - 1972 - 1973, 1658; 1 omslag
            - 1974, 1659; 1 omslag
            - 1975, 1660; 1 omslag
            - 1976, 1661; 1 omslag
            - 1977, 1662; 1 omslag
            - 1978, 1663; 1 omslag
            - 1979, 1664; 1 omslag
            - 1980, 1665; 1 omslag
            - 1981, 1666; 1 omslag
            - 1982, 1667; 1 omslag
            - 1983, 1668; 1 omslag
            - 1984, 1669; 1 omslag
            - 1985, 1670; 1 omslag
          - Publiciteit, 1671-1682
            - 1972 - 1973, 1671; 1 omslag
            - 1974, 1672; 1 omslag
            - 1976, 1673; 1 omslag
            - 1977, 1674; 1 omslag
            - 1978, 1675; 1 omslag
            - 1979, 1676; 1 omslag
            - 1980, 1677; 1 omslag
            - 1981, 1678; 1 omslag
            - 1982, 1679; 1 omslag
            - 1983, 1680; 1 omslag
            - 1984, 1681; 1 omslag
            - 1985, 1682; 1 omslag
      - Stukken betreffende onderzoekingen door McKinsey inzake de samenwerking met en acquisities van andere bedrijven., 1975 - 1977; 2.19.1.4; 9 omslagen
        - Algemene informatie over de informatie over de activiteiten van McKinsey en achtergrondinformatie over marktonderzoek voor Enka Glanzstoff., 1975; 1683; 1 omslag
        - Review of U.S. acquisition possibilities., 1976 - 1977; 1684; 1 omslag
        - Werkdossier van Steenstra Toussint inzake de samenwerking met Gist-Brocades, CSM en Suikerunie., 1976 - 1977; 1685; 1 omslag
        - Evaluatie Nederlandse alcoholmarkt door Bols, Gist-Brocades en Zuid-Nederlandse Spiritusfabriek., 1976; 1686; 1 omslag
        - Evaluatie alternatieven. Discussiebijeenkomst met Gist-Brocades en Zuid-Nederlandse Spiritusfabriek., 1976; 1687; 1 omslag
        - Overwegingen voor een eventuele samenwerking tussen Bols en Douwe Egberts., 1976; 1688; 1 omslag
        - Progress review of U.S. acquisition possibilities. Discussion draft. Met correspondentie., 1976; 1689; 1 omslag
        - Selecteren van alternatieven. Eerste voortgangsrapport., 1976; 1690; 1 omslag
        - Charles Jacquin et Cie., 1977; 1691; 1 omslag
      - Exploitatiebudgetten van bedrijfsonderdelen en dochterbedrijven over 1980 en 1981., 1979 - 1980; 2.19.1.5; 2 omslagen
        - 1980, 1692; 1 omslag
        - 1981, 1693; 1 omslag
      - Verslagen van de overlegvergadering van stafafdelingen over buitenlandse dochterondernemingen., 1980 - 1982; 2.19.1.6
        - Verslagen van de overlegvergadering van stafafdelingen over buitenlandse dochterondernemingen., 1980 - 1982; 1694; 1 omslag
    - Nederland, 2.19.2
      - Wijnhandel Amager, 2.19.2.1
        - Stukken betreffende de wijziging van de statuten van Amager., 1963 - 1972; 1695; 1 omslag
        - Accountantsrapporten betreffende de jaarrekeningen van Amager BV., 1964 - 1979; 1696-1698; 3 omslagen
          - 1964/1965-1967/1968., 1696
          - 1968-1973 (vanaf 1972 BV)., 1697
          - 1974-1979 (vanaf 1972 BV)., 1698
        - Jaarverslagen van Amager BV., 1973 - 1979; 1699-1700; 2 omslagen
          - 1973 - 1975, 1699
          - 1976 - 1979, 1700
        - Budget van wijnhandel Amager., 1979; 1701; 1 omslag
      - Blankenheym &#38; Nolet's distilleerderij Rotterdam, 2.19.2.2
        - Stukken betreffende de wijziging der statuten., 1916; 1702; 1 omslag
        - Balansstukken van de dochteronderneming NV P. Loopuyt &#38; Co te Rotterdam., 1929 - 1954; 1703; 1 omslag
        - Verkorte balans van de dochteronderneming NV Loopuyt., 1929 - 1972; 1704; 1 deel
        - Notulen van vergaderingen van aandeelhouders en commissarissen van de NV P. Loopuyt &#38; Vo te Rotterdam. Ondertekend en met bijlagen., 1930 - 1972; 1705; 1 omslag
        - Balansstukken van de dochteronderneming NV Van den Bergh &#38; Co's Distilleerderij., 1934 - 1954; 1706; 1 omslag
        - Verkorte balans van de dochteronderneming NV Van den Bergh &#38; Co., 1934 - 1972; 1707; 1 deel
        - Notulen van vergaderingen van aandeelhouders en commissarissen van de NV Van den Bergh &#38; Co's Distillleerderij te Rotterdam. Ondertekend en met bijlagen., 1934 - 1972; 1708; 1 omslag
        - Stukken betreffende de overname van Blankenheym &#38; Nolet's Distilleerderij te Rotterdam., 1959 - 1970; 1709; 1 omslag
        - Accountantsrapporten van de NV Beleggingsmaatschappij Blankenheym te Rotterdam over de boekjaren., 1964 - 1968; 1710; 1 omslag
        - Accoutantsrapporten over de boekjaren., 1964 - 1971; 1711-1712; 2 pakken
          - 1964 - 1969, 1711
          - 1967 - 1971, 1712
        - Correspondentie inzake de overname van nv Blankenheym &#38; Nolet's Distilleerderij te Rotterdam., 1969 - 1975; 1713; 1 omslag
        - Accountantsrapport betreffende de overnamebalans per 31 december 1969., 1970; 1714; 1 omslag
        - Interne balansstukken en voorbereidingsstukken voor de winst- en verliesrekening., 1974 - 1976; 1715-1717; 3 omslagen
          - 1974, 1715
          - 1975, 1716
          - 1976, 1717
      - Bols Nederland BV, 2.19.2.3
        - Interne jaarverslagen., 1978 - 1987; 1718-1720; 3 omslagen
          - 1978 - 1981, 1718
          - 1982 - 1985, 1719
          - 1986 - 1987, 1720
        - Jaarverslag over de afdeling expeditie over 1978., 1979; 1721; 1 stuk
        - Meerjarenramingen verkoop binnenland 1979-1982 en ramingen bij ongewijzigd beleid., 1722; 1 omslag
        - Plannen en budgetten voor verkoop binnenland, export, investeringen, productie, exploitatie, stafdiensten., 1979; 1723; 1 omslag
        - Resultaten van het eerste halfjaar en prognose voor het tweede halfjaar., 1979; 1724; 1 stuk
        - Stukken betreffende de controle van de jaarrekeningen., 1982 - 1989; 1725-1727; 3 omslagen
          - Accountantsverklaringen van onder meer voorraden grondstoffen en jaarrekeningen., 1982 - 1988; 1725
          - Verslagen van besprekingen met de directie., 1982 - 1989; 1726
          - Managementletters inzake de controlewerkzaamheden., 1983 - 1989; 1727
        - Verslag van het eerste halfjaar., 1988; 1728; 1 omslag
      - H. Bootz' distilleerderij, 2.19.2.4